---
title: "Migración reciente 2005 - 2010"
author: "CONAPO"
output:
  html_document:
    highlight: tango
    theme: flatly
    toc: yes
    toc_depth: 2
    toc_float:
      collapsed: yes
---

\usepackage{color}

```{=html}
<style>
code.r{
  font-size: 10px;
}
pre {
  font-size: 12px
}
</style>

<style>
body {
text-align: justify;
font-style: normal;
font-family: "Montserrat";
font-size: 12px
}
h1.title {
  font-size: 40px;
  color: #000D3B;
}
h1 {
  color: #B6854D;
}
h2 {
  color: #172984;
}
h3 {
  color: #172984;
}
</style>
```

```{=html}
<style>
.nav>li>a {
    position: relative;
    display: block;
    padding: 10px 15px;
    color: #0A2687;
}
.nav-pills>li.active>a, .nav-pills>li.active>a:hover, .nav-pills>li.active>a:focus {
    color: #ffffff;
    background-color: #09C2BC;
}
</style>
```

```{r, include=FALSE}
knitr::opts_chunk$set(echo = TRUE, message = FALSE, warning = FALSE, cache = FALSE, cache.lazy = FALSE, 
                         eval = FALSE, class.source = "fold-show")
knitr::opts_knit$set(root.dir = rprojroot::find_rstudio_root_file())
options(digits = 2, encoding = "UTF8")
```   
 

```{r, echo=FALSE}
rm(list = ls())
```

```{r, echo=FALSE}
setwd(here::here())
```


```{r, echo=FALSE}
#Font Stlye
require(showtext)
library(extrafont)
# activar showtext
showtext_auto()
#font_add_google("Montserrat", "montserrat")
#font_add_google("Raleway", "Raleway")
loadfonts(device = "win")
font.add("montserrat", regular = 'C:/Users/dvill/AppData/Local/Microsoft/Windows/Fonts/Montserrat-Light.ttf')
```



```{r, echo = FALSE}
# Librerías que se usaron en el documCVE_ENTo
require(chorddiag)
require(circlize)
require(haven)
require(Hmisc) # %nin%
require(dplyr)
require(survey)
require(srvyr)
require(stringr)
require(sna)
require(expss)
require(knitr)
require(kableExtra)
require(sjlabelled)
require(gt)
require(ggplot2)
require(ggpubr)
require(ggalluvial)
require(ggsankey)
require(ggrepel)
require(tibble)
require(tidyr)
require(reshape2)
require(openxlsx)
```

**Cuestionario Ampliado del Censo de Población y Vivienda 2010**

El cuestionario ampliado se guarda en un un archivo `.RData`.

```{r, eval = FALSE}
data <- read_sav("D:/CONAPO_Respaldo/CENSO 2010/CENSO 2010/CENSO 2010/Cuestionario Ampliado 2010/Población 2010/Cuestionario Ampliado_2010_Persona.sav")

#data <- data %>%
 #     select(., c(1:96, 101:103))
save(data, 
      file = paste0(here::here(),"/Bases/Censo_Personas_2010.RData"))
```

Se seleccionan las variables que se desean conservar para la realización de este documento y se guarda en un archivo `.RData` para practicidad del manejo de datos.

**Posibles variables que se pueden contemplar en la migración reciente**

-   `EDAD`   
-   `SEXO`  
-   `AFRODES`\   
-   `HLENGUA`\   
-   `QDIALECT_INALI`    
-   `PERTE_INDIGENA`\  
-   `NIVACAD`   
-   `ALFABET`   
-   `CAUSA_MIG`\   
-   `SITUA_CONYUGAL`\   
-   `CONACT`\  
-   `HIJOS_NAC_VIVOS`  


```{r, eval = FALSE}
load(paste0(here::here(),"/Bases/Censo_Personas_2010.RData"))

mydata <- data %>%
           select(ENT, NOM_ENT, MUN, NOM_MUN, ENT_MUN, ENT_MUN_RES, RES05EDO_C, RES05PAI_C, MUN05OTR_C,
                  EDAD, SEXO, HLENGUA, QDIALECT_C, LI_INALI, PERETN, NIVACAD, ALFABET, 
                  ESTCON, CONACT, FACTOR, ESTRATO, UPM) %>%
            rename("CVE_ENT" = "ENT",
                   "CVE_MUN" = "ENT_MUN",
                   "CVE_MUN_RES" = "ENT_MUN_RES") %>%
             mutate(CVE_ENT = str_pad(.$CVE_ENT, width = 3, side = c("left"), pad = "0"))

save(mydata, file = paste0(here::here(),"/Bases/01_Migracion interna_2010.RData"))
```

```{r, echo = FALSE}
load(paste0(here::here(), "/Bases/01_Migracion interna_2010.RData"))
```


**Claves de entidades y municipios**

Se genera un vector con el nombre de las entdades llamado `estados` para facilitar los filtros en el documento.\  
Se genera un vector con las abreviaturas de las entidades llamado `est` para fines prácticos.\      
Se genera un vector con las claves de los municipios, pero es importante hacer notar que tres municipios no entraron el muestreo la Encuesta Intercensal.      

```{r}
# Claves de los estados
estados <- sjlabelled::get_labels(mydata$CVE_ENT) 
nom_estados <- c( "Aguascalientes", "Baja California" ,"Baja California Sur", "Campeche", "Coahuila de Zaragoza", "Colima", 
                  "Chiapas", "Chihuahua", "Ciudad de México", "Durango", "Guanajuato", "Guerrero", "Hidalgo", "Jalisco",        
                  "México", "Michoacán de Ocampo", "Morelos", "Nayarit", "Nuevo León", "Oaxaca", "Puebla", "Querétaro", "Quintana Roo",
                  "San Luis Potosí", "Sinaloa", "Sonora", "Tabasco", "Tamaulipas", "Tlaxcala", "Veracruz de Ignacio de la Llave",
                  "Yucatán", "Zacatecas")

est <- c("AGS", "BC", "BCS", "CAMP", "COAH", "COL", "CHIS", "CHIH", "CDMX", "DGO", "GTO", "GRO", "HGO", "JAL", "MEX", "MICH", "MOR", "NAY", "NL", "OAX", "PUE", "QRO", "QROO", "SLP","SIN","SON", "TAB", "TAMS", "TLX", "VER", "YUC", "ZAC")

# Claves de los municipios
municipios <- sjlabelled::get_labels(mydata$CVE_MUN) %>% as.factor()
#saveRDS(municipios, file = paste0(here::here(), "/Bases/municipios_2010.RDS"))
```


**Población de 5 años y más**

Se identifica a la población de 5 años y más.

`filter(EDAD >= 5 & EDAD != 999)'.`

```{r}
# Clave de los estados
tablas <- str_pad(rep(1:32), width = 3, pad = "0")

Pob.5ymas <- mydata %>%
              as.data.frame() %>%
               mutate(EDAD = as.numeric(.$EDAD)) %>%
                subset(EDAD >= 5 & EDAD <= 130) %>%
                 filter(RES05EDO_C %in% tablas)  # Filtro del lugar de residencia dCVE_ENTro del país. 
```

```{r, echo = FALSE}
# Población de 5 años y más
tabla <- Pob.5ymas %>%
          summarise(Pob_5ymas = sum(.$FACTOR))

as.integer(tabla) %>%  
 as.data.frame() %>%
  mutate(across(where(is.numeric), ~ prettyNum(., big.mark = " ", preserve.width = "none"))) %>%
   gt() %>% 
    tab_header(title = "Población de 5 años y más") %>%
     tab_options(heading.title.font.size = 12, 
                 heading.align = "center",
                 heading.subtitle.font.size = 10,
                 table.align = "center",
                 column_labels.font.weight = "bold",
                 table.font.names = 'montserrat',
                 table.font.size = 8) %>%  
      as_raw_html()
```


# Nivel estatal {.tabset .tabset-pills}

## Migración reciente {.tabset .tabset-pills}

Se utiliza la paquetería `survey` para poder trabajar con la muestra del cuestionario ampliado, en la cual se selecciona a la población de 5 años y más.

```{r, eval = FALSE}
options(survey.lonely.psu = "adjust")

MC <- Pob.5ymas %>%
       svydesign(data = ., id = ~ UPM, strata = ~ESTRATO, weight = ~FACTOR, nest = T)

saveRDS(MC, file = paste0(here::here(), "/Output/Estado/01_Migracion reciente/2010/MC_estado.RDS"))
```

Se genera una matriz cruzada del lugar de residencia hace 5 años a nivel estatal, utilizando la función `svytable` de la paquetería `survey`.

```{r}
MC <- readRDS(paste0(here::here(), "/Output/Estado/01_Migracion reciente/2010/MC_estado.RDS"))

Migrantes <- svytable(~RES05EDO_C + CVE_ENT, design = MC) 
```


La función `cross_cases()` de la paquetería `expss`  se utiliza para crear tablas de contingencia cruzadas a partir de dos o más variables categóricas. Utilizando el comando `weight`, permite ponderar las observaciones "factores de expansión" en la tabla.   

Se quita la diagonal a la matriz cruadrada con la función `diag.remove()` de la paquetería `sna`, donde esta función reemplaza los elemCVE_ENTos de la diagonal principal de una matriz por un valor nulo o por el valor especifico.   


```{r}
tabla <- Migrantes %>%
          as.data.frame() %>%
           expss::cross_cases(CVE_ENT, RES05EDO_C, weight = Freq) %>%
            as.data.frame() %>%
             slice(-33) %>% 
              select(-row_labels) 

estados <- nom_estados

rownames(tabla)<- stringr::str_wrap(estados, 50)
colnames(tabla) <- stringr::str_wrap(estados, 50)

wb <- createWorkbook()
addWorksheet(wb, "MREst. 2010-2010")
writeData(wb, 1, tabla, colNames = TRUE, rowNames = TRUE)
saveWorkbook(wb, file = paste0(here::here(), "/Bases/Estado/01_Migracion reciente/2010/Matriz de migracion reciente a nivel estatal 2005-2010.xlsx"), overwrite = TRUE)
```

**Matriz de migración reciente hace 5 años a nivel estatal, 2005 - 2010**

::: {style="height:500px;overflow:auto;"}
```{r, echo = FALSE}
tabla <- tabla %>%
          as.data.frame() %>%
           tibble::rownames_to_column() 

tabla %>%  
 gt() %>% 
   tab_header(title = "Matriz de migración reciente 2005 - 2010", 
              subtitle = "Nivel estatal") %>%
    tab_options(heading.title.font.size = 12, 
                heading.align = "center",
                heading.subtitle.font.size = 10,
                data_row.padding = px(1),
                column_labels.font.weight = "bold",
                column_labels.padding = px(10), 
                table.font.names = 'montserrat',
                table.font.size = 8) %>%
      tab_style(style = list(cell_text(align = "center",
                                       weight = 'bold')),
                locations = list(cells_title(groups = c("title")))) %>%
      tab_footnote(footnote = "Fuente: Estimaciones del CONAPO.") %>%  
       sub_missing(columns = everything(), missing_text = "0") %>%
        as_raw_html()
```
:::

## Gráfico dinámico

Gráfico dinámico de migración reciente a nivel estatal.

```{r, fig.width=7, fig.height=5, fig.align='center'}
#devtools::install_github("mattflor/chorddiag")
require(chorddiag)

tabla <- Migrantes %>%
          as.data.frame() %>%
           expss::cross_cases(CVE_ENT, RES05EDO_C, weight = Freq) %>%
            as.data.frame() %>%
             slice(-33) %>% 
              select(-row_labels) %>%
               sna::diag.remove(remove.val = 0) 

rownames(tabla) <- stringr::str_wrap(nom_estados, 10)
colnames(tabla) <- stringr::str_wrap(nom_estados, 10)

groupColors <- viridis::viridis(32, option = "A")


p <- chorddiag(tabla, 
               groupColors = groupColors, 
               groupnamePadding = 50, 
               height = 500, 
               width = 500,
               margin = 100,
               groupThickness = 0.05,
               groupPadding = 3,
               groupnameFontsize = 10,
               fadeLevel = 1,
               chordedgeColor = "#D0D0CF", 
               showTicks = TRUE)

p
require(htmlwidgets)
htmlwidgets::saveWidget(p, paste0(here::here(), "/Graficos/Estado/01_Migracion reciente/2010/MR5a a nivel estatal 2005 - 2010.html"), selfcontained = TRUE)
#require(webshot)
#webshot(url = paste0(here::here(), "/Graficos/Estado/01_Migracion reciente/2010/MR5a a nivel estatal 2005 - 2010.html"),
 #         file = paste0(here::here(), "/Graficos/Estado/01_Migracion reciente/2010/MR5a a nivel estatal 2005 - 2010.png"),
  #                cliprect = "viewport")
```

## Gráficos {.tabset .tabset-pills}

### ChordDiagram

```{r, eval = FALSE}
tabla <- Migrantes %>%
          as.data.frame() %>%
           expss::cross_cases(CVE_ENT, RES05EDO_C, weight = Freq) %>%
            as.data.frame() %>%
             slice(-32) %>% 
              select(-row_labels) %>%
               sna::diag.remove(remove.val= 0) 

rownames(tabla) <- stringr::str_wrap(nom_estados, 15)
colnames(tabla) <- stringr::str_wrap(nom_estados, 15)
```

```{r, fig.height=20, fig.width=20, eval = FALSE, class.source = "fold-hide"}
require(circlize)

# Paleta de colores
groupColors <- viridis::viridis(32, option = "A")

circos.clear()
pdf(paste0(here::here(), "/Graficos/Estado/01_Migracion reciente/2010/ChordDiagram de MR5a a nivel estatal.pdf"), width = 20, height = 20)
circos.par(start.degree = 90, 
           gap.degree = 3, 
           track.margin = c(-0.1, 0.1), 
           points.overflow.warning = FALSE)

par(mar = rep(0, 4))

chordDiagram(x  = tabla, 
             grid.col = groupColors,
             order = union(rownames(estados), colnames(estados)),
             keep.diagonal = FALSE,
             transparency = 0.25,
             directional = 1,
             direction.type = c("arrows", "diffHeight"), 
             diffHeight  = -0.04,
             annotationTrack = "grid", 
             annotationTrackHeight = mm_h(c(10)),
             preAllocateTracks = 1, 
             big.gap = 40,
             link.arr.type = "big.arrow", 
             link.lwd = 0.5,
             link.visible = TRUE,
             link.largest.ontop = FALSE)

# Add text and axis
circos.trackPlotRegion(track.index = 1,
                      # track.height = 0.05,
                       bg.border = NA, 
                       panel.fun = function(x, y) {
                                                   xlim = get.cell.meta.data("xlim")
                                                   ylim = get.cell.meta.data("ylim")
                                                   sector.name = get.cell.meta.data("sector.index")
                                                 # Add names to the sector. 
                                                   circos.text(x = mean(xlim), 
                                                               y = ylim[1] + 0.5, 
                                                               labels = sector.name, 
                                                               facing = "clockwise",
                                                               niceFacing = TRUE, 
                                                               adj = c(-0.01, 0), #Ajuste de las etiquetas (x, y)
                                                               cex = fontsize(20),
                                                               col = groupColors,
                                                               font = 2)
                                                 # Add graduation on axis
                                                   circos.axis(h = "top",
                                                               labels = c(0, 100, 500, 1000, 5000, 10000,30000,50000,100000, 200000),
                                                               major.tick.length = 0.5,
                                                               minor.ticks = 4, 
                                                               labels.cex = fontsize(12),
                                                               sector.index = sector.name,
                                                               track.index = 2,
                                                               labels.niceFacing = TRUE,
                                                               labels.pos.adjust = c(0, 0.8))
                                                   }
)
dev.off()
```

### Gráfico por estados

Se filtran los flujos migratorios que son exclusivos de los estados y que visualmente sean más interpretables.

```{r, results=FALSE, eval = FALSE}
tabla <- Migrantes %>%
          as.data.frame() %>%
           expss::cross_cases(CVE_ENT, RES05EDO_C, weight = Freq) %>%
            as.data.frame() %>%
             slice(-33) %>% 
              select(-row_labels) %>%
               sna::diag.remove(remove.val = 0) 

rownames(tabla) <- stringr::str_wrap(nom_estados, 15)
colnames(tabla) <- stringr::str_wrap(nom_estados, 15)

# Nombre de los estados 
estado <- stringr::str_wrap(nom_estados, 15)

################################################################################
###################### Estructura de los colores  ##############################

# Paleta de colores 
groupColors <- viridis::viridis(32, option = "A")

tabla1 <- lapply(1:32, function(x){
                         tabla  %>%
                          as.data.frame() %>%
                           tibble::rownames_to_column(var = "rn") %>%
                            melt(., id.vars = "rn", variable.name = "cn") %>%
                             mutate(value = ifelse(.$rn %in% estado[x] | .$cn %in% estado[x], value, 0)) %>%
                              dcast(., rn ~ cn, value.var = "value", sum,  na.rm = TRUE) %>%
                               column_to_rownames(., var = "rn") 
  }
)

tabla2 <- lapply(1:32, function(x){
                        chordDiagram(x  = tabla1[[x]] %>% as.matrix(), 
                                     grid.col = groupColors)  %>%
                         mutate(col = ifelse(.$rn %in% estado[x] | .$cn %in% estado[x],.$col, "transparent")) %>%
                          pull(col)
  }
)
```

```{r, eval = FALSE, class.source = "fold-hide"}
circos.clear()
pdf(paste0(here::here(), "/Graficos/Estado/01_Migracion reciente/2010/ChordDiagram de MR5a desagregado por estado.pdf"), width = 20, height = 20)
for(i in 1:32){
circos.par(start.degree = 90, 
           gap.degree = 3, 
           clock.wise = FALSE,
           track.margin = c(-0.07, 0.1), 
           points.overflow.warning = FALSE)

chordDiagram(x  =  tabla1[[i]] %>% as.matrix(), 
             grid.col = groupColors,
             col = tabla2[[i]],
             order = union(rownames(estados), colnames(estados)),
             keep.diagonal = FALSE,
             transparency =  0,
             directional = 1,
             direction.type = c("arrows", "diffHeight"), 
             diffHeight  = -0.04, # adjust the starting end of the link
             annotationTrack = "grid", 
             annotationTrackHeight = c(0.05, 0.1),
             preAllocateTracks = 1, 
             big.gap = 40, # Gap between row sectors and column sectors.
             link.arr.type = "big.arrow", 
             link.lwd = 3,    # Line width width for link borders
             link.lty = 1,
             link.visible = TRUE,
             link.largest.ontop = TRUE)

# Add text and axis
circos.trackPlotRegion(track.index = 1,
                       track.height = 0.05,
                       bg.border = NA, 
                       panel.fun = function(x, y) {
                                                   xlim = get.cell.meta.data("xlim")
                                                   ylim = get.cell.meta.data("ylim")
                                                   sector.name = get.cell.meta.data("sector.index")
                                                  # Add names to the sector. 
                                                   circos.text(x = mean(xlim), 
                                                               y = ylim[1] + 0.1, 
                                                               labels = sector.name, 
                                                               facing = "clockwise",
                                                               niceFacing = TRUE, 
                                                               adj = c(-0.05, 0.5), #Ajuste de las etiquetas (x, y)
                                                               cex = fontsize(20),
                                                               col = groupColors,
                                                               font = 1)
                                                  # Add graduation on axis
                                                   circos.axis(h = "top",
                                                               labels = c(0, 100, 200, 300, 400, 500, seq(1000, 20000, by = 1000)),
                                                               major.tick.length = 0.5,
                                                               minor.ticks = 4, 
                                                               labels.cex = fontsize(12),
                                                               sector.index = sector.name,
                                                               track.index = 2,
                                                               labels.niceFacing = TRUE,
                                                               labels.pos.adjust = c(0, 0.8))
                                                }
  )
}
dev.off()
```

### Gráfico Sankey

```{r, eval = FALSE}
## Variable `Migrantes`  se vuelve a recalcular. 
Migrantes <- svytable(~CVE_ENT + RES05EDO_C, design = MC)  

# Para evitar estar recalculando el muestreo complejo, se le nombra como un data.frame a la variable `Migrantes`  previamente calculada.
# Se remueve la diagonal para quedarnos con los flujos migratorios a nivel estatal.  
Migrantes <- Migrantes %>%
              as.data.frame() %>%
               expss::cross_cases(CVE_ENT, RES05EDO_C, weight = Freq) %>%
                as.data.frame() %>%
                 slice(-33) %>% 
                  select(-row_labels) %>% 
                   sna::diag.remove(remove.val = 0)

estados <- est 

rownames(Migrantes) <- estados
colnames(Migrantes) <- estados
```

```{r, eval = FALSE}
# Matiz movilidad estudiantil (población estudiantil de 3 años y más)
tabla <- Migrantes %>% 
          as.data.frame() %>%
           tibble::rownames_to_column(var = "rn") %>%
            melt(., id.vars = "rn", variable.name = "cn") %>%
             as_tibble() %>%
              mutate(rn = forcats::fct_relevel(.$rn, estados),
                     cn = forcats::fct_relevel(.$cn, estados)) %>%
               filter(value >= 0)   
```

```{r, eval = FALSE}
p <- tabla %>% 
       ggplot(aes(axis1 = rn, 
                   axis2 = cn, 
                    y = value),  # c("value", "freq", "tasa")
               reverse = FALSE, 
                na.rm = TRUE) +
        geom_alluvium(aes(fill = rn),
                       curve_type = "quintic", 
                        color = "transparent", 
                         alpha = 0.85, 
                          lwd = 0.001, 
                           width = 1/5,
                            reverse = FALSE) +
          geom_stratum(aes(fill = cn), 
                        color = "white", 
                         alpha = 0.65,  
                          lwd = 0.001, 
                           width = 1/5,
                            reverse = FALSE) +
           geom_text_repel(aes(label = ifelse(after_stat(x) == 1, paste0(as.character(after_stat(stratum)),  ": ", prettyNum(count, big.mark = " ")), ""), 
                               fontface =  ifelse(after_stat(x) == 1, 'bold', 'plain')),
                            stat = "stratum", 
                             size = 3, 
                              direction = "y", 
                               nudge_x = -.2,
                                min.segment.length = unit(1, "lines"),
                                 force = 1,
                                  force_pull = 0,
                                   family = "montserrat",
                                    reverse = FALSE) +
            geom_text_repel(aes(label = ifelse(after_stat(x)  == 2, paste0(as.character(after_stat(stratum)),  ": ", prettyNum(count, big.mark = " ")), ""),
                                fontface =  ifelse(after_stat(x) == 2, 'bold', 'plain')),
                             stat = "stratum", 
                              size = 3,
                               direction = "y", 
                                nudge_x = .2, 
                                 force = 1,
                                  force_pull = 0,
                                   family = "montserrat",
                                    reverse = FALSE) +
             theme_void() + 
              theme(plot.margin = margin(t = 1, r = 1.5, b = 1, l = 0, "cm"),
                     text = element_text(family = "montserrat"),
                      axis.text = element_blank(),
                       axis.title = element_blank(),
                        strip.text = element_text(size = 10, face = "bold", family = "montserrat"),
                         legend.key.size = unit(0.5, "cm"),
                          legend.text = element_text(size = 9, family = "montserrat"),
                           legend.position = c(1, .5)) + 
               scale_x_discrete(expand = c(-0.1, 0.35)) +
                scale_fill_viridis_d(option = "A", end = 0.9, begin = 0.2) +
                 guides(fill = guide_legend(ncol = 1, na.translate = F)) + 
                  labs(fill = "", 
                       color = "")

path = paste0(here::here(), "/Graficos/Estado/01_Migracion reciente/2010/GSankey de MR5a a nivel estatal.pdf")
ggexport(p, width = 14, height = 10, dpi = 400, filename = path)
```

**Desagregado por estados**

```{r, eval = FALSE}
p <- lapply(1:32, function(x){
                   tabla <- tabla %>%
                             mutate(rn = forcats::fct_relevel(.$rn, estados),
                                    cn = forcats::fct_relevel(.$cn, estados)) %>%
                              mutate(value = ifelse(.$rn %in% estados[x] | .$cn %in% estados[x], value, 0)) 
 
                    tabla %>% 
                     ggplot(aes(axis1 = rn, 
                                 axis2 = cn, 
                                  y = value),  # c("value", "freq", "tasa")
                             reverse = FALSE, 
                              na.rm = TRUE) + 
                      geom_alluvium(aes(fill = rn),  
                                     color = "transparent", 
                                      alpha = 0.8, 
                                       lwd = 0.001, 
                                        width = 1/5,
                                         reverse = FALSE) +
                       geom_stratum(aes(fill = rn), 
                                     color = "#F1F1F1", 
                                      alpha = 1, 
                                       lwd = 0.001, 
                                        width = 1/5,
                                         reverse = FALSE) +
                         geom_text_repel(aes(label = ifelse(after_stat(x)  == 1, paste0(as.character(after_stat(stratum)),  ": ", prettyNum(count, big.mark = " ")), ""),
                                             fontface =  ifelse(after_stat(x) == 1, 'bold', 'plain')),
                                           stat = "stratum", 
                                            size = 3,
                                             direction = "y", 
                                              nudge_x = -.2, 
                                               force = 1,
                                                        force_pull = 0,
                                                         family = "montserrat",
                                                          reverse = FALSE) +
                          geom_text_repel(aes(label = ifelse(after_stat(x)  == 2, paste0(as.character(after_stat(stratum)),  ": ", prettyNum(count, big.mark = " ")), ""),
                                              fontface =  ifelse(after_stat(x) == 2, 'bold', 'plain')),
                                           stat = "stratum", 
                                            size = 3,
                                             direction = "y", 
                                              nudge_x = .2, 
                                               force = 1,
                                                force_pull = 0,
                                                 family = "montserrat",
                                                  reverse = FALSE) +
                            theme_void() + 
                             theme(plot.margin = margin(t = 1, r = 1.5, b = 1, l = 0, "cm"),
                                    text = element_text(family = "montserrat"),
                                     axis.text = element_blank(),
                                      axis.title = element_blank(),
                                       strip.text = element_text(size = 10, face = "bold", family = "montserrat"),
                                        legend.key.size = unit(0.5, "cm"),
                                         legend.text = element_text(size = 9, family = "montserrat"),
                                          legend.position = c(1, .5)) + 
                              scale_x_discrete(expand = c(-0.1, 0.35)) +
                               scale_fill_viridis_d(option = "A", end = 0.9, begin = 0.2) +
                                guides(fill = guide_legend(ncol = 1, na.translate = F)) + 
                                 labs(fill = "", 
                                      color = "")
              }
)

path = paste0(here::here(), "/Graficos/Estado/01_Migracion reciente/2010/GSankey de MR5a desagregado por estados_Absolutos.pdf")
ggexport(list = p, width = 14, height = 10, dpi = 400, filename = path)
```


## Indicadores {.tabset .tabset-pills}

Se realizan cálculos generales de migración\
- Residentes\
- Inmigrantes\
- Emigrantes\
- % Inmigrantes\
- % Emigrante\
- Migración bruta\
- Migración Neta\
- % Tasa de migración bruta\
- % Tasa de migración neta

Se trabaja con la matriz cuadrada, la cual de esta manera no se satura computacionalmente

```{r, eval = FALSE}
# Clave de los estados
tablas <- str_pad(rep(1:32), width = 3, pad = "0")

MC <- mydata  %>%
       select(FACTOR, ESTRATO, UPM, CVE_ENT, RES05EDO_C, EDAD) %>%
        as.data.frame() %>%
         mutate(EDAD = as.numeric(.$EDAD)) %>%
          filter((EDAD >= 3 & EDAD <= 130))  %>%
           mutate(RES05EDO_C = case_when(.$RES05EDO_C %in% tablas ~.$RES05EDO_C,
                                             .$RES05EDO_C %nin% tablas ~ "888", #Residencia en otro país
                                             .$RES05EDO_C %in% "997" ~ "997",
                                             .$RES05EDO_C %in% "998" ~ "998",
                                             .$RES05EDO_C %in% "997" ~ "999"))  %>%
          # Se reclasifica la variable de residencia hace 5 años
            mutate(RES05EDO_C = case_when(.$RES05EDO_C %in% tablas ~.$RES05EDO_C)) %>%
             svydesign(data = ., id = ~ UPM, strata = ~ESTRATO, weight = ~FACTOR, nest = T)

Migrantes <- svytable(~CVE_ENT + RES05EDO_C , design = MC) 

Migrantes <- Migrantes %>%
              as.data.frame() %>%
               expss::cross_cases(CVE_ENT, RES05EDO_C, weight = Freq) %>%
                as.data.frame() %>%
                 slice(-33) %>% 
                  select(-row_labels) %>%
                   mutate_if(is.character, is.numeric) 

rownames(Migrantes)<- tablas
colnames(Migrantes) <- tablas

save(Migrantes, file = paste0(here::here(), "/Output/Estado/01_Migracion reciente/2010/Matriz de migracion reciente a nivel estatal 2010.RData"))
```

```{r, eval = FALSE}
################################################################################
############################ Población total ###################################
Pob.Total <- mydata %>%
              as.data.frame() %>%
               group_by(CVE_ENT) %>%
                summarise(Pob.Total = sum(FACTOR)) 

################################################################################
###################### Población de 5 años y más ###############################
Pob.5ymas <- mydata %>%
              as.data.frame() %>%
               mutate(EDAD = as.numeric(.$EDAD)) %>%
                subset((EDAD >= 5 & EDAD <= 130)) %>%
                 group_by(CVE_ENT) %>%
                  summarise(Pob.5ymas = sum(FACTOR)) 

################################################################################
########################### Residentes #########################################
Residentes <- Migrantes %>%
               rownames_to_column() %>%
                gather(CVE_ENT, Value, -rowname)%>%
                 filter(rowname == CVE_ENT) %>%
                  select(-rowname) %>%
                   droplevels() %>%
                    rename("Residentes" = "Value") 

################################################################################
############################### Inmigrantes ####################################
Inmigrantes <- Migrantes %>% 
                as.data.frame() %>%
                 tibble::rownames_to_column(var = "CVE_ENT") %>%
                  melt(., id.vars = "CVE_ENT", variable.name = "RES05EDO_C") %>%
                   mutate_at(vars(3), as.numeric) %>%
                   as_tibble() %>%
                    filter(CVE_ENT != RES05EDO_C) %>%
                     group_by(CVE_ENT) %>%
                      summarise(Inmigrantes = sum(value, na.rm = TRUE))

################################################################################
############################### Emigrantes #####################################
Emigrantes <- Migrantes %>% 
               as.data.frame() %>%
                tibble::rownames_to_column(var = "CVE_ENT") %>%
                 melt(., id.vars = "CVE_ENT", variable.name = "RES05EDO_C") %>%
                  mutate_at(vars(3), as.numeric) %>%
                   as_tibble() %>%
                    filter(CVE_ENT != RES05EDO_C) %>%
                     group_by(RES05EDO_C) %>%
                      summarise(Emigrantes = sum(value, na.rm = TRUE)) %>%
                       rename("CVE_ENT" = "RES05EDO_C") 

tabla <- Pob.Total %>%
          merge(., Pob.5ymas, by = c("CVE_ENT")) %>%
          merge(., Residentes, by = c("CVE_ENT")) %>%
          merge(., Inmigrantes, by = c("CVE_ENT")) %>%
          merge(., Emigrantes, by = c("CVE_ENT")) %>%
           mutate(Mig.Neta = .$Inmigrantes - .$Emigrantes,
                  Mig.Bruta = .$Inmigrantes + .$Emigrantes, 
                  Tasa.Inmig = ((.$Inmigrantes/ 5) /((.$Pob.Total + .$Pob.5ymas) / 2)) * 1000,
                  Tasa.Emig = ((.$Emigrantes/ 5) /((.$Pob.Total + .$Pob.5ymas) / 2)) * 1000,
                  Tasa.Mig = Tasa.Inmig - Tasa.Emig, 
                  Eficacia = Mig.Neta - Mig.Bruta)

write.xlsx(tabla, file = paste0(here::here(), "/Output/Estado/01_Migracion reciente/2010/Indicadores de migracion reciente a nivel estatal 2005 - 2010.xlsx"), overwrite = TRUE)

save(tabla, file = paste0(here::here(), "/Output/Estado/01_Migracion reciente/2010/Indicadores de migracion reciente a nivel estatal 2005 - 2010.RData"))
```

```{r, echo = FALSE}
load(file = paste0(here::here(), "/Output/Estado/01_Migracion reciente/2010/Indicadores de migracion reciente a nivel estatal 2005 - 2010.RData"))

tabla %>%  
 as.data.frame() %>%
  gt() %>% 
   tab_header(title = "Indicadores de  migración reciente", 
              subtitle = "Nivel estatal") %>%
    tab_options(heading.title.font.size = 12, 
                heading.align = "center",
                heading.subtitle.font.size = 10,
                data_row.padding = px(1),
                column_labels.font.weight = "bold",
                column_labels.padding = px(10), 
                table.font.names = 'montserrat',
                table.font.size = 8) %>%
     tab_style(style = list(cell_text(align = "center",
                                      weight = 'bold')),
               locations = list(cells_title(groups = c("title")))) %>%
      fmt_integer(columns = c(2:8, 12), sep_mark = " ") %>%
       fmt_number(columns = c(11), decimals = 1) %>%
        sub_missing(columns = everything(), missing_text = "0") %>%
         tab_footnote(footnote = "Fuente: Estimaciones del CONAPO.") %>%  
          as_raw_html()
```


# Nivel municipal {.tabset .tabset-pills}

## Migración reciente

```{r, eval = FALSE}
#Clave de los estados 2010 
estados <- sjlabelled::get_labels(mydata$CVE_ENT)

#Clave de los municipios 2010 
municipios <- mydata %>%
               select(CVE_MUN) %>%
                unique() %>%
                 pull(CVE_MUN)

Pob.5ymas <- mydata %>%
              mutate(CVE_MUN_RES = paste0(RES05EDO_C, MUN05OTR_C)) %>%
               mutate(RES05EDO_C = case_when(.$RES05EDO_C %in% estados ~.$RES05EDO_C,
                                                 .$RES05EDO_C %nin% estados ~ "888", #Residencia en otro país
                                                 .$RES05EDO_C %in% "997" ~ "997",
                                                 .$RES05EDO_C %in% "998" ~ "998",
                                                 .$RES05EDO_C %in% "997" ~ "999"),
                      CVE_MUN_RES = case_when(.$CVE_MUN_RES %in% municipios ~.$CVE_MUN_RES,
                                                nchar(.$CVE_MUN_RES) == 3 ~ "888",  #Residencia en otro país
                                              .$CVE_MUN_RES %in% "997999" ~ '997999',
                                              .$RES05EDO_C %in% "997" ~ "997",
                                              .$RES05EDO_C %in% "998" ~ "998",
                                              .$RES05EDO_C %in% "999" ~ "999",
                                              .$MUN05OTR_C %in% "999" ~ "999")) %>%
                mutate(EDAD = as.numeric(.$EDAD)) %>%
                  subset(EDAD >= 5 & EDAD <=130) %>%
                   select(FACTOR, ESTRATO, UPM, CVE_MUN, CVE_MUN_RES, EDAD) %>%
                    filter(CVE_MUN_RES %in% municipios) 


MC <- Pob.5ymas %>%
       svydesign(data = ., id = ~ UPM, strata = ~ESTRATO, weight = ~FACTOR, nest = T)
```

```{r, eval = FALSE}
Migrantes <- svytable(~CVE_MUN_RES + CVE_MUN, design = MC) 
```

Se genera la matriz cuadrada y se le asignan los nombres de los estados.

```{r, eval = FALSE}
Migrantes <- Migrantes %>%
              as.data.frame() %>%
               expss::cross_cases(CVE_MUN, CVE_MUN_RES, weight = Freq) %>%
                as.data.frame() %>%
                 rename("CVE_MUN" = "row_labels") %>% 
                  arrange(CVE_MUN) %>%
                   slice(-1) 

rownames <- Migrantes %>% 
             mutate(CVE_MUN = substr(.$CVE_MUN, 9, 16)) %>% 
              pull(CVE_MUN)

colnames <- names(Migrantes) %>% 
             as.data.frame() %>% 
              slice(-1) %>% 
               rename("CVE_MUN" = ".") %>%
                mutate(`CVE_MUN` = substr(.$CVE_MUN, 13, 20)) %>%
                 pull(CVE_MUN)

# Se elimina la variable CVE_MUN
Migrantes <- Migrantes %>%
              select(-CVE_MUN)

rownames(Migrantes) <- rownames
colnames(Migrantes) <- colnames

saveRDS(Migrantes, file = paste0(here::here(), "/Output/Municipio/01_Migracion reciente/2010/Matriz de migracion reciente a nivel municipal 2010.RDS"))
save(Migrantes, file = paste0(here::here(), "/Output/Municipio/01_Migracion reciente/2010/Matriz de migracion reciente a nivel municipal 2010.RData"))

require(openxlsx)
wb <- createWorkbook()
addWorksheet(wb, "M.reciente")
writeData(wb, 1, Migrantes %>% as.data.frame() %>% tibble::rownames_to_column(var = "CVE_MUN"), colNames = TRUE)
saveWorkbook(wb, file = paste0(here::here(), "/Bases/Municipio/01_Migracion reciente/2010/Matriz de migracion reciente a nivel municipal 2005 - 2010.xlsx"), overwrite = TRUE)
```

**Matriz de migración reciente hace 5 años a nivel municipal, 2010 - 2010**

::: {style="height:500px;overflow:auto;"}
```{r, echo = FALSE}
load(paste0(here::here(), "/Output/Municipio/01_Migracion reciente/2010/Matriz de migracion reciente a nivel municipal 2010.RData"))

tabla <- Migrantes %>%
          as.data.frame() %>%
           tibble::rownames_to_column(var = "CVE_MUN") %>%
            mutate_if(is.numeric, as.numeric)

tabla[1:30, 1:30] %>%  
 gt() %>% 
  tab_header(title = "Matriz de migración reciente 2005 - 2010", 
             subtitle = "Nivel municipal") %>%
   tab_options(heading.title.font.size = 12, 
               heading.align = "center",
               heading.subtitle.font.size = 10,
               data_row.padding = px(1),
               column_labels.font.weight = "bold",
               column_labels.padding = px(10), 
               table.font.names = 'montserrat',
               table.font.size = 8) %>%
    tab_style(style = list(cell_text(align = "center",
                                     weight = 'bold')),
              locations = list(cells_title(groups = c("title")))) %>%
     sub_missing(columns = everything(), missing_text = "0") %>%
      tab_footnote(footnote = "Fuente: Estimaciones del CONAPO.") %>%  
       as_raw_html()
```
:::

## Gráficos {.tabset .tabset-pills}

### ChordDiagram 

#### Gráficos por estados

Se filtran los flujos migratorios que son exclusivos de los estados y que visualmente sean más interpretables.

```{r, results = FALSE, eval = FALSE}
# Matriz cuadrada a nivel municipal 
load(paste0(here::here(), "/Output/Municipio/01_Migracion reciente/2010/Matriz de migracion reciente a nivel municipal 2010.RData"))

rownames <- rownames(Migrantes) %>% 
             as.data.frame() %>%
              rename("CVE_MUN" = ".") %>%
               pull(CVE_MUN)

colnames <- colnames(Migrantes) %>% 
             as.data.frame() %>%
              rename("CVE_MUN" = ".") %>%
               pull(CVE_MUN)

rownames(Migrantes) <- rownames
colnames(Migrantes) <- colnames

# Nombre de los estados 
estados <- str_pad(rep(1:32), width = 3, pad = "0")

tabla <- Migrantes %>%
          as.data.frame() %>%
           tibble::rownames_to_column(var = "CVE_MUN") %>%
            melt(., id.vars = "CVE_MUN", variable.name = "CVE_MUN_RES") %>%
             mutate_if(is.factor, as.character)

## Se generan los filtros correspondientes a la matriz cuadrada por estados 
tabla1 <-  lapply(1:32, function(x){
                   tabla %>%
                   # Se reestructura la clave de municipios y se seleccionan solo los municipios del filtro del estado
                    mutate(CVE_MUN = case_when(substr(.$CVE_MUN, 1, 3) %in% estados[x] ~ .$CVE_MUN,
                                          substr(.$CVE_MUN, 1, 3) %nin% estados[x] ~ substr(.$CVE_MUN, 1, 3)),
                           CVE_MUN_RES = case_when(substr(.$CVE_MUN_RES, 1, 3) %in% estados[x] ~ .$CVE_MUN_RES,
                                          substr(.$CVE_MUN_RES, 1, 3) %nin% estados[x] ~ substr(.$CVE_MUN_RES, 1, 3)))  %>%
                    # Se seleccionan los valores de la entidad seleccionada
                     mutate(value = ifelse(substr(.$CVE_MUN, 1, 3) %in% estados[x] | substr(.$CVE_MUN_RES, 1, 3) %in% estados[x], value, 0)) %>%
                     # Se cambian las etiquetas a los estados 
                      mutate(CVE_MUN = case_when(substr(.$CVE_MUN, 1, 3) %in% estados[x] ~ .$CVE_MUN,
                                            substr(.$CVE_MUN, 1, 3)  %nin% estados[x] ~ paste0(nom_estados[as.numeric(substr(.$CVE_MUN, 1, 3))])),
                             CVE_MUN_RES = case_when(substr(.$CVE_MUN_RES, 1, 3) %in% estados[x] ~ .$CVE_MUN_RES,
                                            substr(.$CVE_MUN_RES, 1, 3)  %nin% estados[x] ~ paste0(nom_estados[as.numeric(substr(.$CVE_MUN_RES, 1, 3))]))) %>%
                      ################################## Filtro ##############################
                      # Se hace un filtro de los flujos migratorios arriba de 1 000 habitantes
                       mutate(value = ifelse((.$CVE_MUN != .$CVE_MUN_RES) &.$value >= 1000, value, 0)) %>%
                        dcast(., CVE_MUN ~ CVE_MUN_RES, value.var = "value", sum,  na.rm = TRUE) %>%
                         column_to_rownames(., var = "CVE_MUN") 
  }
)

saveRDS(tabla1, file = paste0(here::here(), "/Output/Municipio/01_Migracion reciente/2010/Tabla MR5a a nivel municipal.RDS"))
```

**Dada la magnitud de municipios en algunos estados se seleccionan solo algunos de ellos.**

```{r, eval = FALSE}
## Genera una lista de vectores con los colores a nivel municipal 
tabla2 <- lapply(1:32, function(x){
                  groupColors <- viridis::viridis(n = max(nrow(tabla1[[x]]), ncol(tabla1[[x]])), option = "A")
                  
                  rownames <- rownames(tabla1[[x]])
                  colnames <- colnames(tabla1[[x]])
                  
                  circos.clear()
                  
                  chordDiagram(x  = tabla1[[x]] %>% as.matrix(), 
                               grid.col = groupColors)  %>%
                   mutate(col = ifelse((.$rn != .$cn) &.$rn %in% rownames | .$cn %in% colnames,.$col, "transparent")) %>%
                    pull(col)
  }
)
#saveRDS(tabla2, file = paste0(here::here(), "/Output/Municipio/04_Movilidad estudiantil/2010/Paleta de colores a nivel municipal_chordDiagram.RDS"))
```


```{r, eval = FALSE}
pdf(paste0(here::here(), "/Graficos/Municipio/01_Migracion reciente/2010/ChordDiagram de MR5a desagregado por estado.pdf"), width = 20, height = 20)
for(i in 1:32){
circos.clear()

# Estuctura de colores
groupColors <- viridis::viridis(max(nrow(tabla1[[i]]), ncol(tabla1[[i]])), option = "A")

circos.par(start.degree = 90, 
           gap.degree = 1, 
           clock.wise = FALSE,
           track.margin = c(-0.1, 0.1),  
           points.overflow.warning = FALSE)

chordDiagram(x  =  tabla1[[i]] %>% as.matrix(), 
             grid.col = groupColors,
             col = tabla2[[i]],
             keep.diagonal = FALSE,
             symmetric = FALSE,
             transparency =  0,
             directional = 1,
             direction.type = c("arrows", "diffHeight"), 
             diffHeight  = -0.04, # adjust the starting end of the link
             annotationTrack = "grid", 
             annotationTrackHeight = c(0.05, 0.1),
             preAllocateTracks = 1, 
             big.gap = 40, # Gap between row sectors and column sectors.
             link.arr.type = "big.arrow", 
             link.lwd = 3,    # Line width width for link borders
             link.lty = 1,
             link.visible = TRUE,
             link.largest.ontop = TRUE)

# Add text and axis
circos.trackPlotRegion(track.index = 1,
                       track.height = 0.05,
                       bg.border = NA, 
                       panel.fun = function(x, y) {
                                                   xlim = get.cell.meta.data("xlim")
                                                   ylim = get.cell.meta.data("ylim")
                                                   sector.name = get.cell.meta.data("sector.index")
                                                  # Add names to the sector. 
                                                   circos.text(x = mean(xlim), 
                                                               y = ylim[1] + 0.3, 
                                                               labels = sector.name, 
                                                               facing = "clockwise",
                                                               niceFacing = TRUE, 
                                                               adj = c(-0.05, 0), #Ajuste de las etiquetas (x, y)
                                                               cex = fontsize(20),
                                                               col = groupColors,
                                                               font = 1)
                                                  # Add graduation on axis
                                                   circos.axis(h = "top",
                                                               labels = c(0, 100, 200, 300, 400, 500, seq(1000, 20000, by = 1000)),
                                                               major.tick.length = 0.5,
                                                               minor.ticks = 4, 
                                                               labels.cex = fontsize(12),
                                                               sector.index = sector.name,
                                                               track.index = 2,
                                                               labels.niceFacing = TRUE,
                                                               labels.pos.adjust = c(0,0.8))
                                                }
  )
}
dev.off()
```

## Indicadores {.tabset .tabset-pills}

Se realizan cálculos generales de migración\
- Residentes\
- Inmigrantes\
- Emigrantes\
- % Inmigrantes\
- % Emigrante\
- Migración Bruta\
- Migración Neta\
- % Tasa de migración bruta\
- % Tasa de migración neta

Dada la cantidad de datos a calcular para la obtención de los indicadores. La obtención de los indicadores se realiza de manera directa, es decir, partiendo de la matriz cuadrada original.

```{r, eval = FALSE}
################################################################################
############################ Población total ###################################
Pob.Total <- mydata %>%
              as.data.frame() %>%
               group_by(CVE_MUN) %>%
                summarise(Pob.Total = sum(FACTOR)) 

################################################################################
###################### Población de 5 años y más ###############################
Pob.5ymas <- mydata %>%
              as.data.frame() %>%
               mutate(EDAD = as.numeric(.$EDAD)) %>%
                subset(EDAD >= 5 & EDAD <=130) %>%
                 group_by(CVE_MUN) %>%
                  summarise(Pob.5ymas = sum(FACTOR)) 

################################################################################
########################### Residentes #########################################
Residentes <- Migrantes %>%
               rownames_to_column() %>% 
                gather(CVE_MUN, Value, -rowname)%>%
                 filter(rowname == CVE_MUN) %>%
                  select(-rowname) %>%
                   droplevels() %>%
                    rename("Residentes" = "Value") 

################################################################################
############################### Inmigrantes ####################################
Inmigrantes <- Migrantes %>% 
                as.data.frame() %>%
                 tibble::rownames_to_column(var = "CVE_MUN") %>%
                  melt(., id.vars = "CVE_MUN", variable.name = "CVE_MUN_RES") %>%
                   mutate_at(vars(3), as.numeric) %>%
                    as_tibble() %>%
                     filter(CVE_MUN != CVE_MUN_RES) %>%
                      group_by(CVE_MUN) %>%
                       summarise(Inmigrantes = sum(value, na.rm = TRUE))

################################################################################
############################### Emigrantes #####################################
Emigrantes <- Migrantes %>% 
               as.data.frame() %>%
                tibble::rownames_to_column(var = "CVE_MUN") %>%
                 melt(., id.vars = "CVE_MUN", variable.name = "CVE_MUN_RES") %>%
                  mutate_at(vars(3), as.numeric) %>%
                   as_tibble() %>%
                    filter(CVE_MUN != CVE_MUN_RES) %>%
                     group_by(CVE_MUN_RES) %>%
                      summarise(Emigrantes = sum(value, na.rm = TRUE)) %>%
                       rename("CVE_MUN" = "CVE_MUN_RES") 

tabla <- Pob.Total %>%
          merge(., Pob.5ymas, by = c("CVE_MUN")) %>%
          merge(., Residentes, by = c("CVE_MUN")) %>%
          merge(., Inmigrantes, by = c("CVE_MUN")) %>%
          merge(., Emigrantes, by = c("CVE_MUN")) %>%
            mutate(Mig.Neta = .$Inmigrantes - .$Emigrantes,
                   Mig.Bruta = .$Inmigrantes + .$Emigrantes, 
                   Tasa.Inmig = ((.$Inmigrantes/ 5) /((.$Pob.Total + .$Pob.5ymas) / 2))*1000,
                   Tasa.Emig = ((.$Emigrantes/ 5) /((.$Pob.Total + .$Pob.5ymas) / 2))*1000,
                   Tasa.Mig = Tasa.Inmig - Tasa.Emig, 
                   Eficacia = Mig.Neta - Mig.Bruta)

write.xlsx(tabla, file = paste0(here::here(), "/Output/Municipio/01_Migracion reciente/2010/Indicadores de migracion reciente a nivel municipal 2005 - 2010.xlsx"), overwrite = TRUE)

save(tabla, file = paste0(here::here(), "/Output/Municipio/01_Migracion reciente/2010/Indicadores de migracion reciente a nivel municipal 2005 - 2010.RData"))
```

```{r, echo = FALSE}
load(file = paste0(here::here(), "/Output/Municipio/01_Migracion reciente/2010/Indicadores de migracion reciente a nivel municipal 2005 - 2010.RData"))

tabla[1:20,] %>%  
 as.data.frame() %>%
  gt() %>% 
   tab_header(title = "Indicadores de  migración reciente", 
              subtitle = "Nivel municipal") %>%
    tab_options(heading.title.font.size = 12, 
                heading.align = "center",
                heading.subtitle.font.size = 10,
                data_row.padding = px(1),
                column_labels.font.weight = "bold",
                column_labels.padding = px(10), 
                table.font.names = 'montserrat',
                table.font.size = 8) %>%
     tab_style(style = list(cell_text(align = "center",
                                      weight = 'bold')),
               locations = list(cells_title(groups = c("title")))) %>%
      fmt_integer(columns = c(2:8, 12), sep_mark = " ") %>%
       fmt_number(columns = c(11), decimals = 1) %>%
        sub_missing(columns = everything(), missing_text = "0") %>%
         tab_footnote(footnote = "Fuente: Estimaciones del CONAPO.") %>%  
          as_raw_html()
```

# Referencias

Librerias que se usaron en el documento

```{r, echo = FALSE}
sesion_info <- devtools::session_info()
kable(dplyr::select(tibble::as_tibble(sesion_info$packages %>% dplyr::filter(attached == TRUE)),
                    c(package, loadedversion, source))) %>%
 kable_styling(font_size = 10, 
               bootstrap_options = c("condensed", "responsive", "bordered")) %>%
  kable_classic(full_width = TRUE, html_font = "montserrat") %>% 
   scroll_box(width = "100%", height = "150px") %>%  
    gsub("font-size: initial !important;", "font-size: 10pt !important;", .)
```


